# SANDRA MARIA ZAPATA QUENTASI

#### Frontend Developer | Web Developer

#### Acerca de

Bachiller de la carrera de Ingeniería, (inglés Intermedio) actualmente me especializo como Desarrollador Frontend, para crear y optimizar sitios web interactivos que sean funcionales e intuitivos. Soy un profesional perseverante y autodidacta, con capacidad de trabajo en equipo y bajo presión. Fascinada por la programación, el ámbito tecnológico y las soluciones centradas en la necesidad del usuario.

Soy una persona amante de la tecnología, puedo trabajar de forma independiente y en equipo, resolutiva en la solución de problemas y autodidacta.

#### Hard Skills

Base de Datos: Mongo DB, SQL

Front End: JavaScript, HTML, JQuery, CSS, ReactJs, Redux, VueJs, Nuxt, Sass, Angular, Material UI,

Wordpress

Back End: Node, PHP, Laravel, Workbench

Metodología: SCRUM

Otras: GitHub, Gitlab, Firebase, Figma, Docker, AWS Cloud9, Jira, Trello

## Experiencia Laboral

## HumanTech Tech consulting Agency | 10.2021 - 08.2023

- Desarrollo de interfaces usando React y Angular.
- Integración con servicios Backend.
- Control de versiones y trabajo colaborativo con Git y GitHub.
- Creación de servicios usando PHP.
- Realizar propuestas de flujo de trabajo, estándares de desarrollo y planificación.
- Mantenimiento frontend de varios proyectos de software en paralelo.
- Maquetación a partir de plantillas en WordPress para páginas web comerciales

Tecnologías: ReactJs, Material UI Redux, Angular, HTML, Css, Js, Sass, PHP, Laravel, SQL, workbench, Scrum, Gitlab, Jira, Trello, Figma y Wordpress

### Blooz Perú - Freelance | 12.2021 - 02.2022

• Maquetación e implementación de página web corporativa usando VueJs y Nuxt.

Tecnologías: VueJs, Nuxt, Sass, GitHub y Figma

## Infocoders - Freelance | 08.2021 - 09.2022

- Diseño e implementación de Interfaces para e-comerce de editorial usando HTML, Js y Ajax.
- Integración de servicios.

Tecnologías: HTML, Js, css, Ajax y GitHub

#### Emove Peru SAC - Freelance | 08.2021 - 09.2022

• Prototipado y diseño de wireframes para e-comerce en Figma.

Tecnologías: Figma

## Indagia AG | 02.2021 - 08.2021

- Diseño e implementación de páginas web comerciales corporativas usando ReactJS.
- Creación de componentes funcionales para la integración a sistemas existentes usando ReactJS y Redux.
- Creación de aplicaciones para BC365.

Tecnologías: ReactJS, Redux, Sass, AWS Cloud9, Azure DevOps

## Blooz Perú | 02.2021 - 06.2021

- Maquetación e implementación de interfaces usando VueJs y Nuxt.
- Integración de servicios backend.
- Diseño de wireframes y prototipos en Figma.
- Uso de Metodologías ágiles en todos los proyectos.

Tecnologías: VueJs, Nuxt, Sass, Figma y GitHub

## Ransa Comercial S.A. | 02.2021 - 06.2021

• Desarrollo de plataforma web para la gestión del Área de logística usando React

Tecnologías: React, AWS, Amplify, MUI, Docker, SASS y GitHub

#### Educación

## Universidad Nacional de San Agustín | 2013 - 2019

Universidad pública peruana ubicada en la ciudad de Arequipa.

## Laboratoria | Febrero - Setiembre 2020

Bootcamp intensivo de 6 meses, donde adquirí habilidades blandas y técnicas de programación web a través de autoaprendizaje desarrollando proyectos en un ambiente laboral simulado.